臺灣臺南地方法院民事裁定
111年度抗字第98號
抗  告  人  王三連  

相  對  人  羅育彬  
上列當事人間聲請本票裁定強制執行事件，抗告人對於民國111
年07月29日本院111年度司票字第1598號裁定提起抗告，本院裁
定如下：
    主  文
抗告駁回。
抗告程序費用新臺幣1,000元由抗告人負擔。
    理  由
一、本件抗告意旨略以：兩造間互不相識，亦無金錢借貸關係，
    關於如原裁定附表所示發票日簽發之本票3紙（下稱系爭本
    票），相對人應就其有合法債權負舉證責任，否則系爭本票
    債權不存在，爰依法提起抗告請求廢棄原裁定等語。
二、按執票人向本票發票人行使追索權時，得聲請法院裁定後強
    制執行，票據法第123條定有明文。又本票執票人依上開規
    定聲請法院裁定准許對發票人強制執行，係屬非訟事件，此
    項聲請之裁定，僅依非訟事件程序，就本票形式上之要件是
    否具備，以審查強制執行許可與否，並無確定實體上法律關
    係存否之效力，如發票人就票據債務之存否有爭執時，應由
    發票人提起確認之訴，以資解決，此有最高法院56年度台抗
    字第714號、57年度台抗字第76號裁判意旨可資參照。
三、本件相對人主張執有系爭本票，並免除作成拒絕證書，詎屆
    期提示未獲付款，依票據法第123條聲請裁定許可強制執行
    等情，已據提出系爭本票為證，而依系爭本票之記載形式上
    觀察，其已具備本票有效要件，原裁定予以准許，形式上審
    查即無不合。抗告人雖陳述如前，然相對人就系爭本票如何
    取得以及其合法性，乃至於本票債權是否存在，應屬實體上
    法律關係之抗辯，並非裁定法院所得審酌之事項，抗告人如
    就票據債務之存否有爭執，應另行提起確認之訴，以資解決
    。從而，原裁定就系爭本票准予強制執行，並無違誤，抗告
    人提起本件抗告，為無理由，應予駁回。
四、末按非訟事件程序費用，除法律另有規定外，由聲請人負擔
    。檢察官為聲請人時，由國庫支付；前項費用之負擔有相對
    人者，準用民事訴訟法有關訴訟費用之規定；依法應由關係
    人負擔費用者，法院裁定命關係人負擔時，應一併確定其數
    額，非訟事件法第21條及第24條第1項分別定有明文。又非
    訟事件程序費用之負擔，有相對人者，準用民事訴訟法有關
    訴訟費用之規定；訴訟費用，由敗訴之當事人負擔；法院為
    終局判決時，應依職權為訴訟費用之裁判，非訟事件法第21
    條第2項，民事訴訟法第78條及第87條第1項分別定有明文。
    經核本件非訟事件程序費用額為新臺幣1,000元（即抗告費
    ），抗告人之抗告為無理由，依上開規定自應由抗告人負擔
    ，爰確定抗告人應負擔之訴訟費用如主文第2項所示。
五、據上論結，本件抗告為無理由，依非訟事件法第46條、第21
    條、第24條第1項、民事訴訟法第78條、第87條、第495條之
    1第1項、第449條第1項，裁定如主文。
中　　華　　民　　國　　111 　年　　9 　　月　　21　　日
                    民事第四庭    法  官　李姝蒓　
以上正本係照原本作成。
本裁定除以適用法規顯有錯誤為理由，不得再抗告。如提起再抗
告，應於收受後10日內委任律師為訴訟代理人向本院提出再抗告
狀，並繳納再抗告裁判費新台幣1,000元。
中　　華　　民　　國　　111 　年　　9 　　月　　21　　日
                                  書記官　張鈞雅